vi: Lớp thực vật: Bộ Hoa tán (Apiales); Họ Nhựa ruồi (Aquifoliaceae); Phân lớp Cau (Arecidae); Bộ Măng tây (Asparagales); Bộ Cúc (Asterales); Bộ Cải (Brassicales); Ngành Rêu (Bryophyta); Bộ Cẩm chướng (Caryophyllales); Lớp Tảo vòng (Charophyceae); Lớp Tảo lục (Chlorophyceae); Phân lớp Thài lài (Commelinidae); Nhóm Lá kim (Coniferopsida); Bộ Sơn thù du (Cornales); Bộ Bầu bí (Cucurbitales); Lớp Tuế (Cycadopsida); Phân lớp Sổ (Dilleniidae); Bộ Củ nâu (Dioscoreales); Lớp Cỏ tháp bút (Equisetopsida); Bộ Thạch nam (Ericales); Nhóm Fabidae thuộc nhánh Hoa hồng; Bộ Dẻ (Fagales); Bộ Mỏ hạc (Geraniales); Lớp Bạch quả (Ginkgopsida); Phân lớp Dây gắm (Gnetidae); Lớp Dây gắm (Gnetopsida); Bộ Hoa môi (Lamiales); Lớp Hành (Liliopsida); Lớp Thạch tùng và thạch sam (Lycopodiopsida); Phân lớp Mộc lan (Magnoliidae); Lớp Ngọc lan (Magnoliopsida); Bộ Sơ ri (Malpighiales); Ngành Rêu tản (Marchantiophyta); Bộ Đào kim nương (Myrtales); Lớp Lưỡi rắn (Ophioglossopsida); Bộ Chua me đất (Oxalidales); Lớp Thông (Pinopsida); Bộ Hồ tiêu (Piperales); Bộ Hòa thảo (Poales); Ngành Dương xỉ (Polypodiopsida); Lớp Quyết lá thông (Psilotopsida); Bộ Mao lương (Ranunculales); Bộ Hoa hồng (Rosales); Phân lớp Hoa hồng (Rosidae); Bộ Đàn hương (Santalales); Bộ Bồ hòn (Sapindales); Bộ Tai hùm (Saxifragales); Bộ Cà (Solanales); Bộ Nho (Vitales); Bộ Gừng (Zingiberales); Khác
hr-HR: Klasa biljke: Apiales; Aquifoliaceae; Arecidae; Asparagales; Asterales; Brassicales; Bryophyta; Caryophyllales; Charophyceae; Chlorophyceae; Commelinidae; Coniferopsida; Cornales; Cucurbitales; Cycadopsida; Dilleniidae; Dioscoreales; Equisetopsida; Ericales; Fabidae; Fagales; Geraniales; Ginkgopsida; Gnetidae; Gnetopsida; Lamiales; Liliopsida; Lycopodiopsida; Magnoliidae; Magnoliopsida; Malpighiales; Marchantiophyta; Myrtales; Ophioglossopsida; Oxalidales; Pinopsida; Piperales; Poales; Polypodiopsida; Psilotopsida; Ranunculales; Rosales; Rosidae; Santalales; Sapindales; Saxifragales; Solanales; Vitales; Zingiberales; Ostalo
it: Specie della pianta: Apiales; Aquifoliaceae; Arecidae; Asparagales; Asterales; Brassicales; Bryophyta; Caryophyllales; Charophyceae; Chlorophyceae; Commelinidae; Coniferopsida; Cornales; Cucurbitales; Cycadopsida; Dilleniidae; Dioscoreales; Equisetopsida; Ericales; Fabidae; Fagales; Geraniales; Ginkgopsida; Gnetidae; Gnetopsida; Lamiales; Liliopsida; Lycopodiopsida; Magnoliidae; Magnoliopsida; Malpighiales; Marchantiophyta; Myrtales; Ophioglossopsida; Oxalidales; Pinopsida; Piperales; Poales; Polypodiopsida; Psilotopsida; Ranunculales; Rosales; Rosidae; Santalales; Sapindales; Saxifragales; Solanales; Vitales; Zingiberales; Altro
nl: Plantenklasse: Apiales; Aquifoliaceae; Arecidae; Asparagales; Asterales; Brassicales; Bryophyta; Caryophyllales; Charophyceae; Chlorophyceae; Commelinidae; Coniferopsida; Cornales; Cucurbitales; Cycadopsida; Dilleniidae; Dioscoreales; Equisetopsida; Ericales; Fabidae; Fagales; Geraniales; Ginkgopsida; Gnetidae; Gnetopsida; Lamiales; Liliopsida; Lycopodiopsida; Magnoliidae; Magnoliopsida; Malpighiales; Marchantiophyta; Myrtales; Ophioglossopsida; Oxalidales; Pinopsida; Piperales; Poales; Polypodiopsida; Psilotopsida; Ranunculales; Rosales; Rosidae; Santalales; Sapindales; Saxifragales; Solanales; Vitales; Zingiberales; Andere
pl: Klasa zakładu: Apiales; Aquifoliaceae; Arecidae; Asparagales; Asterales; Brassicales; Bryophyta; Caryophyllales; Charophyceae; Chlorophyceae; Commelinidae; Coniferopsida; Cornales; Cucurbitales; Cycadopsida; Dilleniidae; Dioscoreales; Equisetopsida; Ericales; Fabidae; Fagales; Geraniales; Ginkgopsida; Gnetidae; Gnetopsida; Lamiales; Liliopsida; Lycopodiopsida; Magnoliidae; Magnoliopsida; Malpighiales; Marchantiophyta; Myrtales; Ophioglossopsida; Oxalidales; Pinopsida; Piperales; Poales; Polypodiopsida; Psilopsida; Ranunculales; Rosales; Rosidae; Santalales; Sapindales; Saxifragales; Solanales; Vitales; Zingiberales; Pozostałe
th: คลาสพืช: วงศ์ Apiales; วงศ์ Aquifoliaceae; วงศ์ Arecidae; อันดับ Asparagales; อันดับ Asterales; อันดับ Brassicales; ไบรโอไฟต์; อันดับ Caryophyllales; ชั้น Charophyceae; ชั้น Chlorophyceae; ชั้นย่อย Commelinidae; ชั้น Coniferopsida; อันดับ Cornales; อันดับ Cucurbitales; ชั้น Cycadopsida; ชั้นย่อย Dilleniidae; อันดับ Dioscoreales; ชั้น Equisetopsida; อันดับ Ericales; ชั้นย่อย Fabidae; อันดับ Fagales; อันดับ Geraniales; อันดับ Ginkgopsida; ชั้นย่อย Gnetidae; Gnetopsida; อันดับ Lamiales; พืชใบเลี้ยงเดี่ยว; ชั้น Lycopodiopsida; ชั้นย่อย Magnoliidae; พืชใบเลี้ยงคู่; อันดับ Malpighiales; Marchantiophyta; Myrtales; ชั้น Ophioglossopsida; อันดับ Oxalidales; ชั้น Pinopsida; อันดับ Piperales; อันดับ Poales; Polypodiopsida; Psilotopsida; Ranunculales; อันดับ Rosales; ชั้นย่อย Rosidae; อันดับ Santalales; อันดับ Sapindales; อันดับ Saxifragales; อันดับ Solanales; อันดับ Vitales; อันดับ Zingiberales; อื่นๆ
sk-SK: Trieda rastlín: Mrkvotvaré; Cezmínovité; Arecidae; Špargľovité; Astrotvaré; Kapustotvaré; Machorasty; Klinčekovité; Chary; Zelenivky; Podenkové; Ihličinorasty; Drieňotvaré; Tekvicotvaré; Cykasorasty; Diléniové; Dioskoreotvaré; Prasličky; Vresovcotvaré; Fabidy; Bukotvaré; Pakostotvaré; Ginká; Lianovcorasty; Gnetopsida; Hluchavkotvaré; Jednoklíčnolistové; Plavúne; Magnoliidy; Dvojklíčnolistové; Malpígiotvaré; Pečeňovky; Myrtotvaré; Hadivkovité; Kysličkotvaré; Borovicorasty; Pieprotvaré; Lipnicotvaré; Sladičovité; Prutovky; Iskerníkotvaré; Ružotvaré; Rosidy; Santalotvaré; Mydlovníkotvaré; Lomikameňotvaré; Ľuľkotvaré; Révotvaré; Ďumbierotvaré; Iné
fr: Classe de plante: Apiales; Aquifoliaceae; Arecidae; Asparagales; Asterales; Brassicales; Bryophyte; Caryophyllales; Charophyceae; Chlorophyceae; Commelinidae; Coniferopsida; Cornales; Cucurbitales; Cycadopsida; Dilleniidae; Dioscoreales; Equisetopsida; Éricales; Fabidae; Fagales; Geraniales; Ginkgopsida; Gnetidae; Gnetopsida; Lamiales; Liliopsida; Lycopodiopsida; Magnoliidae; Magnoliopsida; Malpighiales; Marchantiophyta; Myrtales; Ophioglossopsida; Oxalidales; Pinopsida; Piperales; Poales; Polypodiopsida; Psilotopsida; Ranunculales; Rosales; Rosidae; Santalales; Sapindales; Saxifragales; Solanales; Vitales; Zingiberales; Autre
sv: Växtklass: Apiales; Aquifoliaceae; Arecidae; Asparagales; Asterales; Brassicales; Bryophyta; Caryophyllales; Charophyceae; Chlorophyceae; Commelinidae; Coniferopsida; Cornales; Cucurbitales; Cycadopsida; Dilleniidae; Dioscoreales; Equisetopsida; Ericales; Fabidae; Fagales; Geraniales; Ginkgopsida; Gnetidae; Gnetopsida; Lamiales; Liliopsida; Lycopodiopsida; Magnoliidae; Magnoliopsida; Malpighiales; Marchantiophyta; Myrtales; Ophioglossopsida; Oxalidales; Pinopsida; Piperales; Poales; Polypodiopsida; Psilotopsida; Ranunculales; Rosales; Rosidae; Santalales; Sapindales; Saxifragales; Solanales; Vitales; Zingiberales; Annat
da: Planteklasse: Apiales; Aquifoliaceae; Arecidae; Asparagales; Asterales; Brassicales; Bryophyta; Caryophyllales; Charophyceae; Chlorophyceae; Commelinidae; Coniferopsida; Cornales; Cucurbitales; Cycadopsida; Dilleniidae; Dioscoreales; Equisetopsida; Ericales; Fabidae; Fagales; Geraniales; Ginkgopsida; Gnetidae; Gnetopsida; Lamiales; Liliopsida; Lycopodiopsida; Magnoliidae; Magnoliopsida; Malpighiales; Marchantiophyta; Myrtales; Ophioglossopsida; Oxalidales; Pinopsida; Piperales; Poales; Polypodiopsida; Psilotopsida; Ranunculales; Rosales; Rosidae; Santalales; Sapindales; Saxifragales; Solanales; Vitales; Zingiberales; Andet
zh-TW: 植物類別: 繖形目; 冬青科; 檳榔亞綱; 天門冬目; 菊目; 十字花目; 苔蘚植物門; 石竹目; 輪藻綱; 綠藻綱; 鴨跖草亞綱; 松形植物; 山茱萸目; 葫蘆目; 蘇鐵綱; 五椏果目; 薯蕷目; 木賊綱; 杜鵑花目; 豆亞綱; 殼斗目; 牛兒苗目; 銀杏綱; 買麻藤亞綱; 買麻藤綱; 唇形目; 單子葉植物; 石松綱; 木蘭亞綱; 雙子葉植物; 黃褥花目; 地錢門; 桃金孃目; 瓶爾小草綱; 酢漿草目; 松綱; 胡椒目; 禾本目; 水龍骨綱; 瓶爾小草亞綱; 毛茛目; 薔薇目; 薔薇亞綱; 檀香目; 無患子目; 虎耳草目; 茄目; 葡萄目; 薑目; 其他
pt-PT: Classificação de plantas: Apiales; Aquifoliaceae; Arecidae; Asparagales; Asterales; Brassicales; Bryophyta; Caryophyllales; Charophyceae; Chlorophyceae; Commelinidae; Coniferopsida; Cornales; Cucurbitales; Cycadopsida; Dilleniidae; Dioscoreales; Equisetopsida; Ericales; Fabidae; Fagales; Geraniales; Ginkgopsida; Gnetidae; Gnetopsida; Lamiales; Liliopsida; Lycopodiopsida; Magnoliidae; Magnoliopsida; Malpighiales; Marchantiophyta; Myrtales; Ophioglossopsida; Oxalidales; Pinopsida; Piperales; Poales; Polypodiopsida; Psilotopsida; Ranunculales; Rosales; Rosidae; Santalales; Sapindales; Saxifragales; Solanales; Vitales; Zingiberales; Outro
sl-SI: Razred rastlin: Apiales; Aquifoliaceae; Arecidae; Beluševci; Košarnice; Brassicales; Bryophyta; Klinčkovci; Charophyceae; Chlorophyceae; Commelinidae; Coniferopsida; Drenovci; Bučevci; Cycadopsida; Dilleniidae; Ljuščevci; Equisetopsida; Vresovci; Fabidae; Bukovci; Krvomočnikovci; Ginkgopsida; Gnetidae; Gnetopsida; Ustnatičevci; Liliopsida; Lycopodiopsida; Magnoliidae; Magnoliopsida; Malpighiales; Marchantiophyta; Mirtovci; Ophioglossopsida; Oxalidales; Pinopsida; Poprovci; Travovci; Polypodiopsida; Psilotopsida; Zlatičevci; Šipkovci; Rosidae; Lanikovci; Javorovci; Kamnokrečevci; Razhudnikovci; Vitales; Zingiberales; Drugo
bg-BG: Клас растения: Apiales; Aquifoliaceae; Arecidae; Asparagales; Asterales; Brassicales; Bryophyta; Caryophyllales; Charophyceae; Chlorophyceae; Commelinidae; Coniferopsida; Cornales; Cucurbitales; Cycadopsida; Dilleniidae; Dioscoreales; Equisetopsida; Ericales; Fabidae; Fagales; Geraniales; Ginkgopsida; Gnetidae; Gnetopsida; Lamiales; Liliopsida; Lycopodiopsida; Magnoliidae; Magnoliopsida; Malpighiales; Marchantiophyta; Myrtales; Ophioglossopsida; Oxalidales; Pinopsida; Piperales; Poales; Polypodiopsida; Psilotopsida; Ranunculales; Rosales; Rosidae; Santalales; Sapindales; Saxifragales; Solanales; Vitales; Zingiberales; Други
ru: Класс растения: Apiales; Aquifoliaceae; Arecidae; Asparagales; Asterales; Brassicales; Bryophyta; Caryophyllales; Charophyceae; Chlorophyceae; Commelinidae; Coniferopsida; Cornales; Cucurbitales; Cycadopsida; Dilleniidae; Dioscoreales; Equisetopsida; Ericales; Fabidae; Fagales; Geraniales; Ginkgopsida; Gnetidae; Gnetopsida; Lamiales; Liliopsida; Lycopodiopsida; Magnoliidae; Magnoliopsida; Malpighiales; Marchantiophyta; Myrtales; Ophioglossopsida; Oxalidales; Pinopsida; Piperales; Poales; Polypodiopsida; Psilotopsida; Ranunculales; Rosales; Rosidae; Santalales; Sapindales; Saxifragales; Solanales; Vitales; Zingiberales; Другой
ja: 植物クラス: セリ目; モチノキ科; ヤシ亜綱; キジカクシ目; キク目; アブラナ目; コケ植物; ナデシコ目; 車軸藻綱; 緑藻科; ツユクサ亜綱; マツ綱; ミズキ目; ウリ目; ソテツ綱; ビワモドキ亜綱; ヤマノイモ目; トクサ綱; ツツジ目; マメ科; ブナ目; フウロソウ目; イチョウ; マオウ目; グネツム綱; シソ目; ユリ綱; ヒカゲノカズラ綱; モクレン亜綱; モクレン綱; キントラノオ目; 苔類; フトモモ目; ハナヤスリ綱; カタバミ目; マツ綱; コショウ目; イネ目; 大葉シダ植物; シダ植物; キンポウゲ目; バラ目; バラ亜綱; ビャクダン目; ムクロジ目; ユキノシタ目; ナス目; ブドウ目; ショウガ目; その他
ko: 식물 품종: Apiales; Aquifoliaceae; Arecidae; Asparagales; Asterales; Brassicales; Bryophyta; Caryophyllales; Charophyceae; Chlorophyceae; Commelinidae; Coniferopsida; Cornales; Cucurbitales; Cycadopsida; Dilleniidae; Dioscoreales; Equisetopsida; Ericales; Fabidae; Fagales; Geraniales; Ginkgopsida; Gnetidae; Gnetopsida; Lamiales; Liliopsida; Lycopodiopsida; Magnoliidae; Magnoliopsida; Malpighiales; Marchantiophyta; Myrtales; Ophioglossopsida; Oxalidales; Pinopsida; Piperales; Poales; Polypodiopsida; Psilotopsida; Ranunculales; Rosales; Rosidae; Santalales; Sapindales; Saxifragales; Solanales; Vitales; Zingiberales; 기타
en: Plant class: Apiales; Aquifoliaceae; Arecidae; Asparagales; Asterales; Brassicales; Bryophyta; Caryophyllales; Charophyceae; Chlorophyceae; Commelinidae; Coniferopsida; Cornales; Cucurbitales; Cycadopsida; Dilleniidae; Dioscoreales; Equisetopsida; Ericales; Fabidae; Fagales; Geraniales; Ginkgopsida; Gnetidae; Gnetopsida; Lamiales; Liliopsida; Lycopodiopsida; Magnoliidae; Magnoliopsida; Malpighiales; Marchantiophyta; Myrtales; Ophioglossopsida; Oxalidales; Pinopsida; Piperales; Poales; Polypodiopsida; Psilotopsida; Ranunculales; Rosales; Rosidae; Santalales; Sapindales; Saxifragales; Solanales; Vitales; Zingiberales; Other
de: Pflanzenklasse: Doldenblütlerartige; Stechpalme; Arecidae; Spargelartige; Asternartige; Kreuzblütlerartige; Laubmoose; Nelkenartige; Armleuchteralgen; Chlorophyceae; Commeliniden; Coniferopsida; Hartriegelartige; Kürbisartige; Palmfarne; Dilleniidae; Yamswurzelartige; Equisetopsida; Heidekrautartige; Fabiden; Buchenartige; Storchschnabelartige; Ginkgoopsida; Gnetidae; Gnetales; Lippenblütlerartige; Einkeimblättrige Pflanzen; Bärlapppflanzen; Magnoliidae; Bedecktsamer; Malpighienartige; Lebermoose; Myrtenartige; Ophioglossopsida; Sauerkleeartige; Coniferopsida; Pfefferartige; Süßgrasartige; Echte Fare; Psilotopsida; Hahnenfußartige; Rosenartige; Rosenähnliche; Sandelholzartige; Seifenbaumartige; Steinbrechartige; Nachtschattenartige; Weinrebengewächse; Ingwerartige; Sonstiges
tr: Bitki Sınıfı: Apiales; Aquifoliaceae; Arecidae; Asparagales; Asterales; Brassicales; Bryophyta; Caryophyllales; Charophyceae; Chlorophyceae; Commelinidae; Coniferopsida; Cornales; Cucurbitales; Cycadopsida; Dilleniidae; Dioscoreales; Equisetopsida; Ericales; Fabidae; Fagales; Geraniales; Ginkgopsida; Gnetidae; Gnetopsida; Lamiales; Liliopsida; Lycopodiopsida; Magnoliidae; Magnoliopsida; Malpighiales; Marchantiophyta; Myrtales; Ophioglossopsida; Oxalidales; Pinopsida; Piperales; Poales; Polypodiopsida; Psilotopsida; Ranunculales; Rosales; Rosidae; Santalales; Sapindales; Saxifragales; Solanales; Vitales; Zingiberales; Diğer
el: Κατηγορία φυτών: Apiales; Aquifoliaceae; Arecidae; Asparagales; Asterales; Brassicales; Bryophyta; Caryophyllales; Charophyceae; Chlorophyceae; Commelinidae; Coniferopsida; Cornales; Cucurbitales; Cycadopsida; Dilleniidae; Dioscoreales; Equisetopsida; Ericales; Fabidae; Fagales; Geraniales; Ginkgopsida; Gnetidae; Gnetopsida; Lamiales; Liliopsida; Lycopodiopsida; Magnoliidae; Magnoliopsida; Malpighiales; Marchantiophyta; Myrtales; Ophioglossopsida; Oxalidales; Pinopsida; Piperales; Poales; Polypodiopsida; Psilotopsida; Ranunculales; Rosales; Rosidae; Santalales; Sapindales; Saxifragales; Solanales; Vitales; Zingiberales; Άλλο
nb: Planteklasse: Apiales; Aquifoliaceae; Arecidae; Asparagales; Asterales; Brassicales; Bryophyta; Caryophyllales; Charophyceae; Chlorophyceae; Commelinidae; Coniferopsida; Cornales; Cucurbitales; Cycadopsida; Dilleniidae; Dioscoreales; Equisetopsida; Ericales; Fabidae; Fagales; Geraniales; Ginkgopsida; Gnetidae; Gnetopsida; Lamiales; Liliopsida; Lycopodiopsida; Magnoliidae; Magnoliopsida; Malpighiales; Marchantiophyta; Myrtales; Ophioglossopsida; Oxalidales; Pinopsida; Piperales; Poales; Polypodiopsida; Psilotopsida; Ranunculales; Rosales; Rosidae; Santalales; Sapindales; Saxifragales; Solanales; Vitales; Zingiberales; Annen
ro-RO: Clasa de plante: Apiales; Aquifoliaceae; Arecidae; Asparagales; Asterales; Brasicales; Bryophyta; Caryophyllales; Charophyceae; Chlorophyceae; Commelinidae; Coniferopsida; Cornales; Cucurbitale; Cycadopsida; Dilleniidae; Dioscoreales; Equisetopsida; Ericales; Fabidae; Fagales; Geraniales; Ginkgopsida; Gnetidae; Gnetopsida; Lamiales; Liliopsida; Lycopodiopsida; Magnoliidae; Magnoliopsida; Malpighiales; Marchantiophyta; Myrtales; Ophioglossopsida; Oxalidales; Pinopsida; Piperales; Poales; Polypodiopsida; Psilotopsida; Ranunculales; Rosales; Rosidae; Santalales; Sapindales; Saxifragales; Solanales; Vitales; Zingiberales; Altele
zh-CN: 植物类: 伞形目; 冬青科; 棕榈亚纲; 天门冬目; 菊目; 十字花目; 苔藓植物门; 石竹目; 轮藻纲; 绿藻纲; 鸭跖草亚纲; 松柏纲; 山茱萸目; 葫芦目; 苏铁纲; 五桠果亚纲; 薯蓣目; 木贼纲; 杜鹃花目; 豆类; 山毛榉目; 牻牛儿苗目; 银杏纲; 买麻藤亚纲; 买麻藤纲; 唇形目; 百合纲; 石松纲; 木兰亚纲; 双子叶植物纲; 金虎尾目; 地钱门; 桃金娘目; 瓶尔小草纲; 酢浆草目; 松柏纲; 胡椒目; 禾本目; 真蕨纲; 松叶蕨纲; 毛茛目; 蔷薇目; 蔷薇亚纲; 檀香目; 无患子目; 虎耳草目; 茄目; 葡萄目; 姜目; 其他
cs: Třída rostliny: Apiales; Aquifoliaceae; Arecidae; Asparagales; Asterales; Brassicales; Bryophyta; Caryophyllales; Charophyceae; Chlorophyceae; Commelinidae; Coniferopsida; Cornales; Cucurbitales; Cycadopsida; Dilleniidae; Dioscoreales; Equisetopsida; Ericales; Fabidae; Fagales; Geraniales; Ginkgopsida; Gnetidae; Gnetopsida; Lamiales; Liliopsida; Lycopodiopsida; Magnoliidae; Magnoliopsida; Malpighiales; Marchantiophyta; Myrtales; Ophioglossopsida; Oxalidales; Pinopsida; Piperales; Poales; Polypodiopsida; Psilotopsida; Ranunculales; Rosales; Rosidae; Santalales; Sapindales; Saxifragales; Solanales; Vitales; Zingiberales; Jiné
es: Clase de planta: Apiales; Aquifoliaceae; Arecidae; Asparagales; Asterales; Brassicales; Bryophyta; Caryophyllales; Charophyceae; Chlorophyceae; Commelinidae; Coniferopsida; Cornales; Cucurbitales; Cycadopsida; Dilleniidae; Dioscoreales; Equisetopsida; Ericales; Fabidae; Fagales; Geraniales; Ginkgopsida; Gnetidae; Gnetopsida; Lamiales; Liliopsida; Lycopodiopsida; Magnoliidae; Magnoliopsida; Malpighiales; Marchantiophyta; Myrtales; Ophioglossopsida; Oxalidales; Pinopsida; Piperales; Poales; Polypodiopsida; Psilotopsida; Ranunculales; Rosales; Rosidae; Santalales; Sapindales; Saxifragales; Solanales; Vitales; Zingiberales; Otros
lt-LT: Augalo klasė: Salieriečiai; Bugieniniai; Aroniečiai; Smidriečiai; Astriečiai; Bastutiniai; Samanūnai; Gvazdikiečiai; Maurabragainiai; Žalėsiečiai; Komelinažiedžiai; Kankorėžiai; Seduliečiai; Moliūginiai; Cikainiai; Dilenijažiedžiai; Dioskorėliečiai; Asiūklainiai; Erikiečiai; Fabidae; Bukiečiai; Snaputiečiai; Ginkmedainiai; Gnetūnai; Gnetainiai; Notreliečiai; Lelijainiai; Pataisainiai; Magnolijažiedžiai; Magnolijainiai; Malpigijiečiai; Kerpsamanės; Mirtiečiai; Driežlielainiai; Kiškiakopūstiečiai; Pušainiai; Pipiriečiai; Migliečiai; Šertvainiai; Psilotainiai; Aguoniečiai; Erškėtiečiai; Erškėčiažiedžiai; Santaliečiai; Muileniečiai; Uolaskėliečiai; Bulviečiai; Vynmediečiai; Imbieriečiai; Kita
fi: Kasviluokka: Apiales; Aquifoliaceae; Arecidae; Asparagales; Asterales; Brassicales; Bryophyta; Caryophyllales; Charophyceae; Chlorophyceae; Commelinidae; Coniferopsida; Cornales; Cucurbitales; Cycadopsida; Dilleniidae; Dioscoreales; Equisetopsida; Ericales; Fabidae; Fagales; Geraniales; Ginkgopsida; Gnetidae; Gnetopsida; Lamiales; Liliopsida; Lycopodiopsida; Magnoliidae; Magnoliopsida; Malpighiales; Marchantiophyta; Myrtales; Ophioglossopsida; Oxalidales; Pinopsida; Piperales; Poales; Polypodiopsida; Psilotopsida; Ranunculales; Rosales; Rosidae; Santalales; Sapindales; Saxifragales; Solanales; Vitales; Zingiberales; Muu
pt-BR: Classe da planta: Apiales; Aquifoliaceae; Arecidae; Asparagales; Asterales; Brassicales; Bryophyta; Caryophyllales; Charophyceae; Chlorophyceae; Commelinidae; Coniferopsida; Cornales; Cucurbitales; Cycadopsida; Dilleniidae; Dioscoreales; Equisetopsida; Ericales; Fabidae; Fagales; Geraniales; Ginkgopsida; Gnetidae; Gnetopsida; Lamiales; Liliopsida; Lycopodiopsida; Magnoliidae; Magnoliopsida; Malpighiales; Marchantiophyta; Myrtales; Ophioglossopsida; Oxalidales; Pinopsida; Piperales; Poales; Polypodiopsida; Psilotopsida; Ranunculales; Rosales; Rosidae; Santalales; Sapindales; Saxifragales; Solanales; Vitales; Zingiberales; Outro
hu: Növényosztály: Apiales; Aquifoliaceae; Arecidae; Asparagales; Asterales; Brassicales; Bryophyta; Caryophyllales; Charophyceae; Chlorophyceae; Commelinidae; Coniferopsida; Cornales; Cucurbitales; Cycadopsida; Dilleniidae; Dioscoreales; Equisetopsida; Ericales; Fabidae; Fagales; Geraniales; Ginkgopsida; Gnetidae; Gnetopsida; Lamiales; Liliopsida; Lycopodiopsida; Magnoliidae; Magnoliopsida; Malpighiales; Marchantiophyta; Myrtales; Ophioglossopsida; Oxalidales; Pinopsida; Piperales; Poales; Polypodiopsida; Psilotopsida; Ranunculales; Rosales; Rosidae; Santalales; Sapindales; Saxifragales; Solanales; Vitales; Zingiberales; Egyéb